# 请示陈总关于以子公司股权增资其他公司的会计处理问题。

提问人：火柴 1314 时间：2019-09-03 22:26:06
陈总：
背景：X公司持有J 公司100%股权，长投账面价值3.4亿元；X公司以持有的 J 公司 100% 股权（J 公司股权评估价值 4 亿元）增资 S 公司，增资完成后 X 公司持有 S 公司 30% 股权；X 公司为央企下属二级公司，X 公司的控股股东为地方国有企业。
我们认为，X 公司个别报表的会计处理应确认 0.6亿元投资收益，即 借：
长投-S 公司 4 亿元
贷：长投-J公司 3.4 亿元
贷：投资收益 0.6 亿元
请示陈总，上述处理是否正确？

回答人：chenyiwei
要看的交易时点，J 公司是否构成 “业务”（例如，是否不是单一资产实体）。如果 J公司构成业务，则你的理解合理，无需按比例抵销顺流交易损益；反之，如果 J 公司不构成业务，则在 X对 S 的权益法核算中需按比例（30%）抵销顺流交易损益。